臺灣士林地方法院民事裁定　　　　　　 100年度司護字第77號
聲　請　人　臺北市政府社會局
法定代理人　江綺雯
受安置人　　鄧○○　　年籍住.
受安置人　　鄧□□　　年籍住.
法定代理人　鄧△△　　年籍住.
　　　　　　蔡◇◇　　年籍住.
聲請人聲請繼續安置事件，本院裁定如下：
    主    文
鄧○○、鄧□□自民國100 年12月26日19時30分起繼續安置三個
月。
聲請程序費用由聲請人負擔。
    理    由
一、聲請意旨略以：本案受安置人鄧○○指述，受安置人之兄要
    求與其受安置人鄧□□一同觀看A 片，影片結束後，也會模
    仿A 片動作，受安置人之兄會將生殖器侵入她的下體，當時
    會感到疼痛，且也有流血的狀況，受安置人鄧○○曾表不願
    玩此遊戲，然受安置人之兄會嚴厲叫受安置人鄧○○閉嘴，
    受安置人鄧○○遭受安置人之兄打罵，僅能配合受安置人之
    兄的要求。另本案受安置人鄧□□向社工指述，受安置人之
    兄會以手撫摸其胸部與下體，因擔心受安置人之兄怒打，而
    不敢反抗。另據了解，受安置然之母曾獲知，然受安置人之
    母僅口頭怒斥，並無實際保護作為，致使受安置人遭受受安
    置人之兄侵害。由於受安置人之父母未能採取具體積極安全
    維護，致使受安置人續遭侵害多次，評估受安置人之父母缺
    乏親職保護能力。綜上，評估受安置人尚年幼，自我保護能
    力薄弱，又受安置人之父母無保護功能且認為受安置人說謊
    ，考量受安置人返家恐有安全之虞，故聲請人於100 年12月
    23日19時30分緊急安置受安置人，爰依兒童及少年福利與權
    益保障法第57條第2 項，狀請貴院准予自100 年12月26日19
    時30分起繼續安置三個月，以維兒童權益等語。
二、按兒童及少年有下列各款情形之一，非立即給予保護、安置
    或為其他處置，其生命、身體或自由有立即之危險或有危險
    之虞者，直轄市、縣（市）主管機關應予緊急保護、安置或
    為其他必要之處置：(一)兒童及少年未受適當之養育或照顧。
    (二)兒童及少年有立即接受診治之必要，而未就醫者。(三)兒童
    及少年遭遺棄、身心虐待、買賣、質押，被強迫或引誘從事
    不正當之行為或工作者。(四)兒童及少年遭受其他迫害，非立
    即安置難以有效保護者。又緊急安置不得超過72小時，非72
    小時以上之安置不足以保護兒童及少年者，得聲請法院裁定
    繼續安置。繼續安置以3 個月為限；必要時，得聲請法院裁
    定延長之。兒童及少年福利與權益保障法第56條第1 項、57
    條第2 項分別定有明文。經核，聲請人主張之事實，業據提
    出戶籍資料、臺北市政府社會局兒童及少年保護個案法庭報
    告書、臺北市政府社會局處理兒童及少年保護個案緊急安置
    通知、驗傷證明書等件為證，所稱尚無不合，其聲請繼續安
    置3 個月，應予准許。
三、依兒童及少年福利與權益保障法第57條第2 項、非訟事件法
    第21條第1 項前段，裁定如主文。
四、如不服本裁定，應於裁定送達後10日內，以書狀向本院提出
    抗告狀，並繳納抗告費新臺幣1,000元。
中    華    民    國   100    年    12    月    27    日
                  家事庭司法事務官  王政揚